# 集团内购销是否可以按照净额法确认收入

提问人：yqyxh0723 时间：2019-08-12 09:24:46
请教陈版主，目前接触的客户有以下 2 种情况，其母公司或子公司收入确认是否可以采用净额法确认：
1 、A 公司为集团母公司，B 公司为A 公司境内子公司，受客户资格认证影响，B 公司不能直接向集团客户对外销售，故集团 A 公司按照最终售价的90% 采购B 公司的产品，然后对外实现销售。
2 、A 公司为集团母公司，B公司为 A公司香港子公司，香港公司仅为对外贸易公司，A 公司签订的外销订单都通过B 公司执行，实际操作时由 A公司按照最终售价的 95% 销售给B 公司，B 公司再销售给终端客户。
假定上述业务均符合净额法确认收入的条件，但如果按照净额法确认收入则会导致公司研发投入占公司收入比例产生较大波动。

回答人：chenyiwei
根据你说的情况，案例 1 中A 公司为通道，案例 2 中B 公司为通道。对通道公司而言，虽然形式上是对外供货的首要义务人，但这种法律形式上的首要责任很容易转嫁，因此不能作为按总额法确认收入的依据，而应更关注交易的订立和履行过程，关注其不承担存货风险、无自主定价权的事实。所以案例 1 中的 A 和案例 2 中的 B 都应采用净额法确认收入。
会计和税务是两个独立体系，不能因为迁就税务规定而导致会计处理结果不符合会计准则的规定和原则，特别是那些已经或者准备实施资本市场运作的企业。